# JUAN DANIEL GÓMEZ

Estudiante de Análisis y desarrollo de sistemas de Información, actualmente finalizada la etapa lectiva, con experiencia laboral en el sector de las comunicaciones y habilidades en el manejo de HTML, JAVA, CSS, JavaScript, Bootstrap, Maven, SQL, comprometido, autodidacta y con habilidades para el trabajo en equipo.

## CONTACTO

# **Teléfono:** 3244599104

#### Mail:

juandanielgomez1023egmail.com

#### Dirección:

Carrera 77G bis A 54D 22 sur Kennedy

## **REFERENCIAS**

#### ANGELA ROMERO

Analista de Talento Humano

#### Telefono:

3504080386

### NATALIA GÓMEZ

Estudiante de Idiomas

#### Telefono:

3194878649

# EDUCACIÓN

#### SENA

Tecnólogo en Análisis y desarrollo de sistemas de información (Actualmente)

## Centro Educativo Benjamín Herrera

• Bachiller Técnico (énfasis en electricidad)

# **EXPERIENCIA**

#### SILEC COMUNICACIONES - ETB / Técnico Back up Junio 2016 - Marzo 2023

- Funciones:
- Configuración de routers ZTE y TPLink
- Mantenimiento de redes e infraestructura de ETB
- Configuración de IP, en servidores DHCP

#### COLVATEL - ETB / Técnico Instalador

#### Febrero 2013 - Diciembre 2015

Instalaciones de Internet telefonía y televisión (ADSL) masivo

# UNE EPM / Asistente de Infraestructura de Soporte Febrero 2013 - Diciembre 2015

- Reparación de tarjetas electrónicas, para inversores de potencia
- Realizar el montaje de dispositivos en tarjetas electrónicas, mantenimiento y reparación de equipos electrónicos (UPS, INVERSORES)
- Pruebas de comprobación de instrumentos eléctricos en el laboratorio de metrología. Mantenimiento pruebas y reparación de bancos de Baterías
- Mantenimiento y seguimiento de Stock y logística